臺灣臺北地方法院民事判決
111年度訴字第2922號
原      告  永豐商業銀行股份有限公司

法定代理人  陳嘉賢  
訴訟代理人  李侑如  
被      告  林高嗣  



上列當事人間清償借款事件，本院於111年8月9日言詞辯論終結
，判決如下：
    主  文
被告應給付原告新臺幣玖拾捌萬零捌佰捌拾貳元，及自民國一百
一十一年一月十四日起至民國一百一十一年四月二十日止按週年
利率百分之九點二四，自民國一百一十一年四月二十一日起至民
國一百一十一年八月九日止按週年利率百分之九點五五二，自民
國一百一十一年八月十日起至清償日止按週年利率百分之七點九
六計算之利息。
被告應給付原告新臺幣肆拾肆萬伍仟伍佰伍拾伍元，及自民國一
百一十一年一月九日起至民國一百一十一年二月八日止按週年利
率百分之五點一九，自民國一百一十一年二月九日起至民國一百
一十一年四月二十日止按週年利率百分之六點二二八，自民國一
百一十一年四月二十一日起至民國一百一十一年八月九日止按週
年利率百分之六點五四，自民國一百一十一年八月十日起至清償
日止按週年利率百分之五點四五計算之利息。
原告其餘之訴駁回。
訴訟費用由被告負擔。
本判決於原告以新臺幣肆拾柒萬伍仟肆佰柒拾玖元為被告供擔保
後，得假執行。
    事實及理由
壹、程序方面：
    按民事訴訟法第136條第1項規定：「送達於應受送達人之住
    居所、事務所或營業所行之。但在他處會晤應受送達人時，
    得於會晤處所行之。」查被告籍設新北市○○區○○路0段00號1
    1樓(新北○○○○○○○○)，該處顯非被告事實上住居所。次查被
    告為阿芙行銷整合有限公司之一人股東及董事，該公司址設
    臺北市○○區○○路0段000號12樓之1，本院依上揭規定對被告
    事務所或營業所即上揭公司地址為送達，惟被告經合法通知
    ，無正當理由未於言詞辯論期日到場(本院卷第55、57頁、
    外放全戶戶籍資料查詢結果、商工登記公示資料查詢服務)
    ，核無民事訴訟法第386條所列各款之情形，爰依原告之聲
    請，由其一造辯論而為判決。
貳、實體方面：
一、原告起訴主張：
(一)被告於民國106年12月13日向原告借款新臺幣(下同)1,600,0
    00元，並簽立信用借款約定書(核貸書件號：LA00000000，
    含個金授信總約定書)，約定利息按永豐銀行個人金融放款
    產品指標利率(按月調整)加碼6.9%計算，採機動利率；被告
    遲延還本或付息時，按原借款利率1.2倍計算遲延期間之遲
    延利息，不另收取違約金，每次違約狀態最高連續收取九期
    ，自第十期後回復依原借款利率計收遲延期間之利息；如有
    任何一宗債務不依約清償或攤還本金時，債務視全部到期。
    詎被告僅繳款至111年1月14日(於111年1月14日至111年4月2
    0日遲延利息按當時永豐銀行個人金融放款產品指標利率0.8
    %加計6.9%再乘以1.2倍=9.24%計算，於111年4月21日至111
    年8月13日利息按當時永豐銀行個人金融放款產品指標利率1
    .06%加計6.9%再乘以1.2倍=9.552%計算，於111年8月14日起
    至清償日止遲延利息按當時永豐銀行個人金融放款產品指標
    利率1.06%加計6.9%=7.96%計算)，即未依約清償，債務視為
    全部到期，迄今尚有本金980,882元及遲延利息未還。原告
    自得依契約約定，請求被告清償。
(二)被告於108年1月8日向原告借款600,000元，並簽立信用借款
    約定書(核貸書件號：LA00000000，含個金授信總約定書)，
    約定利息按永豐銀行個人金融放款產品指標利率(按月調整)
    加碼4.39%計算，採機動利率；被告遲延還本或付息時，按
    原借款利率1.2倍計算遲延期間之遲延利息，不另收取違約
    金，每次違約狀態最高連續收取九期，自第十期後回復依原
    借款利率計收遲延期間之利息；如有任何一宗債務不依約清
    償或攤還本金時，債務視全部到期。詎被告僅繳款至111年1
    月9日(於111年1月9日至111年2月8日利息按當時永豐銀行個
    人金融放款產品指標利率0.8%加計4.39%=5.19%計算利息，
    於111年2月9日至111年4月20日遲延利息按當時永豐銀行個
    人金融放款產品指標利率0.8%加計4.39%再乘以1.2倍=6.228
    %計算，於111年4月21日至111年11月8日遲延利息按當時永
    豐銀行個人金融放款產品指標利率1.06%加計4.39%再乘以1.
    2倍=6.54%計算，於111年11月9日起至清償日止利息按當時
    永豐銀行個人金融放款產品指標利率1.06%加計4.39%=5.45%
    計算)，即未依約清償，債務視為全部到期，迄今尚有本金4
    45,555元及利息未還。原告自得依契約約定，請求被告清償
    。
(三)爰聲明：
  1.被告應給付原告980,882元，及自111年1月14日起至111年4
    月20日止按週年利率9.24%，自111年4月21日起至111年8月1
    3日止按週年利率9.552%，自111年8月14日起至清償日止按
    週年利率7.96%計算之利息。
　2.被告應給付原告445,555元，及自111年1月9日起至111年2月
    8日止按週年利率5.19%，自111年2月9日起至111年4月20日
    止按週年利率6.228%，自111年4月21日起至111年11月8日止
    按週年利率6.54%，自111年11月9日起至清償日止按週年利
    率5.45%計算之利息。
　3.願供擔保，請准宣告假執行。
二、被告經合法通知(本院卷第55、57頁)，無正當理由未於言詞
    辯論期日到場，亦未提出書狀作何聲明或陳述。
三、經查，原告主張上開事實，已提出信用借款約定書(核貸書
    件號：LA00000000)、個金授信總約定書(編號：LNC-000 00
    00.03)、信用借款約定書(核貸書件號：LA00000000)、個金
    授信總約定書(編號：LNC-000 0000.03)、放款往來明細查
    詢(撥款金額1,600,000元)、放款往來明細查詢(撥款金額60
    0,000元)、歷史利率查詢等件為證(本院卷第13至15、17至2
    8、29、30、31至41、45、47頁)。其中放款往來明細查詢(
    撥款金額1,600,000元)記載被告僅繳款至111年1月14日，尚
    有980,882元未還(本院卷第45頁)，此後未依約清償，信用
    借款約定書(核貸書件號：LA00000000)、個金授信總約定書
    (編號：LNC-000 0000.03)、歷史利率查詢記有利息按永豐
    銀行個人金融放款產品指標利率(按月調整)加碼6.9%計算，
    採機動利率；被告遲延還本或付息時，按原借款利率1.2倍
    計算遲延期間之遲延利息，不另收取違約金，每次違約狀態
    最高連續收取九期，自第十期後回復依原借款利率計收遲延
    期間之利息(本院卷第13、18頁)，於111年1月14日至111年4
    月20日利息按當時永豐銀行個人金融放款產品指標利率0.8%
    加計6.9%再乘以1.2倍=9.24%計算，於111年4月21日至111年
    8月13日遲延利息按當時永豐銀行個人金融放款產品指標利
    率1.06%加計6.9%再乘以1.2倍=9.552%計算，於111年8月14
    日起至清償日止遲延利息按當時永豐銀行個人金融放款產品
    指標利率1.06%加計6.9%=7.96%計算(本院卷第45、49頁)。
    另件放款往來明細查詢(撥款金額600,000元)記載被告僅繳
    款至111年1月9日，尚有445,555元未還(本院卷第47頁)，此
    後未依約清償，信用借款約定書(核貸書件號：LA00000000)
    、個金授信總約定書(編號：LNC-000 0000.03)、歷史利率
    查詢記有利息按永豐銀行個人金融放款產品指標利率(按月
    調整)加碼4.39%計算，採機動利率；被告遲延還本或付息時
    ，按原借款利率1.2倍計算遲延期間之遲延利息，不另收取
    違約金，每次違約狀態最高連續收取九期，自第十期後回復
    依原借款利率計收遲延期間之利息(本院卷第29、31頁)，於
    111年1月9日至111年2月8日利息按當時永豐銀行個人金融放
    款產品指標利率0.8%加計4.39%=5.19%計算，於111年2月9日
    至111年4月20日遲延利息按當時永豐銀行個人金融放款產品
    指標利率0.8%加計4.39%再乘以1.2倍=6.228%計算，於111年
    4月21日至111年11月8日遲延利息按當時永豐銀行個人金融
    放款產品指標利率1.06%加計4.39%再乘以1.2倍=6.54%計算
    ，於111年11月9日起至清償日止利息按當時永豐銀行個人金
    融放款產品指標利率1.06%加計4.39%=5.45%計算(本院卷第4
    7、49頁)等語，被告經於相當時期受合法之通知，於言詞辯
    論期日不到場，亦未提出準備書狀爭執，依民事訴訟法第28
    0條第3項準用第1項規定，視同對原告主張之前述事實為自
    認，堪信原告主張為真實。末按民事訴訟法第246條規定：
    「請求將來給付之訴，以有預為請求之必要者為限，得提起
    之。」查被告固上揭未依約清償之事實，惟於111年8月9日
    言詞辯論終結後，被告是否仍全部未清償致原告仍得請求如
    上述之最高連續九期各按9.552%、6.54%計算之遲延利息，
    仍屬未知，僅能肯認被告既有違約行為及遲延利息延續至11
    1年8月9日之事實，且如現預為判決，因無法排除被告嗣後
    即清償之可能性，被告亦難循債務人異議之訴免除言詞辯論
    終結後超逾週年利率7.96%、5.45%部分（即被告清償後不再
    違約之利率）之執行名義（強制執行法第14條第1項後段參
    見），自難認原告有預為請求逾111年8月9日各逾週年利率7
    .96%、5.45%部分遲延利息之必要，此部分不能准許，宜由
    原告就被告逾111年8月9日仍未清償之違約事實另行請求。
    從而，原告依契約約定，請求被告給付如主文所示本金及利
    息，為有理由，應予准許；逾此部分之遲延利息請求，為無
    理由，應予駁回。
四、原告陳明願供擔保，請求宣告假執行，合於民事訴訟法第39
    0條第2項規定，茲酌定相當擔保金額，予以准許之。
五、訴訟費用負擔之依據：民事訴訟法第78條。
中　　華　　民　　國　　111 　年　　8 　　月　　23　　日
                  民事第二庭    法　官　林修平
以上正本係照原本作成。
如對本判決上訴，須於判決送達後20日內向本院提出上訴狀。如
委任律師提起上訴者，應一併繳納上訴審裁判費。
中　　華　　民　　國　　111 　年　　8 　　月　　23　　日
                                書記官  宇美璇